臺灣高雄地方法院刑事判決　　　　　 96年度交簡上字第269號
上　訴　人　臺灣高雄地方法院檢察署檢察官
上　訴　人
即　被　告　己○○○　31歲（民國65年8月24日生）
上列上訴人因被告過失傷害案件，不服本院交通法庭於中華民國
96年8 月16日以96年度交簡字第2320號所為之第一審刑事簡易判
決（檢察官聲請簡易判決處刑案號：96年度偵字第14910 號），
本院管轄之第二審合議庭判決如下：
    主  文
上訴駁回。
    事  實
一、己○○○於民國96年2月19日清晨6時30分許，駕駛墨綠色車
    號ZF-6220 號自小客車，沿高雄縣旗山鎮○○○路北向南方
    向內側快車道行駛，欲往國道10號末端上高速公路，然己○○○對該處附近路況並不熟悉，於駛至旗屏一路「浩全混凝
    土公司」前彎道（以己○○○之行向係向右彎之彎道）時，
    本應注意汽車駕駛人應隨時注意車前狀況，以採取必要之安
    全措施，且行經彎道亦應減速慢行，在劃有分向限制線之路
    段，不得駛入來車車道內，而依當時天候晴朗、路面鋪裝柏
    油、乾燥無缺陷、道路亦無障礙物且視距良好等並無不能注
    意之情狀，適有羅柏霖駕駛車號E9-4365 號自小客車搭載乙○○，及甲○○駕駛車號9327-HT 號自小客車搭載戊○○、
    丙○○，沿己○○○行向之對向（旗屏一路南向北方向）內
    側快車道駛至上開彎道，而羅柏霖行使在甲○○前方，即因
    己○○○疏未注意，在過上開彎道時，竟駛入對向羅柏霖、
    甲○○行駛之車道，致閃避不及，己○○○之車輛車頭乃先
    撞擊羅柏霖車輛之左側車身，再與甲○○車輛之車頭對撞，
    造成羅柏霖因此受有第11肋骨線狀骨折之傷害；乙○○受有
    腦震盪、頭部外傷併頭皮血腫、臉部擦傷、左膝挫傷之傷害
    ；甲○○受有左腕挫傷、頸部扭傷之傷害；戊○○受有背部
    挫傷、前胸併腹部挫傷併擦傷、左足第1 趾骨骨折、疑心臟
    挫傷之傷害；丙○○受有臉部挫傷併擦傷、右膝挫傷之傷害
    ，己○○○則於肇事後，犯罪未被有偵查權之公務員或機關
    發覺前，即向據報前往處理之高雄市政府警察局交通大隊警
    員陳清富表明係肇事車輛駕駛人而自首，並坦承犯行進而接
    受裁判。
二、案經羅柏霖、乙○○、甲○○、戊○○、丙○○等訴由高雄
    地方法院檢察署檢察官偵查後聲請以簡易判決處刑。
    理  由
一、上揭事實業據被告己○○○於本院審理時坦承不諱，核與證
    人即告訴人羅柏霖、甲○○於警詢之證述相符，並有旗山分
    局道路交通事故談話紀錄表（見旗山分局道路交通事故調查
    卷宗，下稱警卷，第1 至3 頁）、道路交通事故現場圖、道
    路交通事故調查報告表(一)、(二)-1、(二)-2（見警卷第4 至8 頁
    反面）、道路交通事故現場蒐證照片16張（見警卷第9 至12
    頁）及童綜合醫院一般診斷書（羅柏霖部分）、行政院衛生
    署旗山醫院診斷證明書（乙○○部分）、溪州醫院診斷證明
    書（甲○○部分）、行政院衛生署旗山醫院診斷證明書（戊○○部分）、行政院衛生署旗山醫院診斷證明書（丙○○部
    分）（見96年他字第2960號卷第5至9頁）、臺灣省高屏澎區
    車輛行車事故鑑定委員會96年5 月18日函及鑑定意見書（見
    原審卷第16至18頁）、臺灣省車輛行車事故覆議委員會96年
    7 月16日函（見原審卷第19頁）等在卷可稽。按車輛行駛時
    ，駕駛人應注意車前狀況，減速慢行，並隨時採取必要之安
    全措施，及應遵守道路交通號誌、標線或號誌之指示，行經
    彎道應減速慢行，在劃有分向限制線之路段，不得駛入來車
    之車道內，不得逆向行駛，道路交通安全規則第93條第1 項
    第2 款、第94條第3 項、第97條第2 款定有明文，被告疏未
    注意，於行經上開彎道時，竟駛入對方車道，造成本件車禍
    ，致人受傷，則其有過失之責甚明。此外，本件告訴人羅柏
    霖、乙○○、甲○○、戊○○、丙○○係因此次交通事故受
    有事實欄所載之傷害，故被告己○○○之上開過失駕駛行為
    ，與被害人之傷害結果間，具有相當因果關係，亦無疑義。
    從而，本件事證已甚明確，被告過失傷害犯行，應可認定，
    應依法論科。
二、核被告所為，係犯刑法第284 條第1 項前段過失傷害罪。被
    告以一過失駕駛行為，同時造成告訴人羅柏霖、乙○○、甲○○、戊○○、丙○○等5 人受傷，為想像競合犯，應從一
    重之過失傷害罪處斷。又被告於肇事後，犯罪未被有偵查權
    之公務員或機關發覺前，即向據報到場處理之高雄縣政府警
    察局車禍處理小組警員蕭玉柱表明係肇事車輛駕駛人而自首
    ，並坦承犯行進而接受裁判等情，亦有本院公務電話紀錄表
    各一份存卷可佐（見原審卷第12頁），是應依刑法第62條前
    段自首之規定，減輕其刑。
三、被告行為時在96年4 月24日之前，合於中華民國96年罪犯減
    刑條例第2 條第1 項第3 款減刑規定，減其宣告刑二分之一
    。原審因而適用刑事訴訟法第449 條第1 項前段、第3 項、
    、第454 條第2 項，刑法第284 條第1 項前段、第55條、第
    62條前段、第41條第1 項前段，刑法施行法第1 條之1 ，中
    華民國96年罪犯減刑條例第2 條第1 項第3 款、第4 條、第
    7 條之規定，並審酌被告駕駛自小客車，未遵守交通規則，
    貿然駛入來車車道內，致發生本件車禍，使告訴人5 人均受
    傷，且迄未與告訴人達成和解，惟被告並無犯罪前科紀錄，
    有臺灣高等法院被告前案紀錄表在卷可按，素行尚佳，及告
    訴人傷勢、被告犯後態度等一切情狀，判處被告有期徒刑4
    月，減為有期徒刑2 月，如易科罰金，以新臺幣1 千元折算
    1 日，其認事用法並無違誤，量刑亦稱適妥，上訴人臺灣高
    雄地方法院檢察署檢察官以被告未與告訴人和解，認原審量
    刑過輕及被告以原審量刑過重，執以上訴，經核其上訴均無
    理由，應予駁回。
據上論斷，應依刑事訴訟法第455 條之1 第1 項、第3 項、第36
8 條，判決如主文。
本案經檢察官丁○○到庭執行職務。
中　　華　　民　　國　　96　　年　　12　　月　　18　　日
                  交通法庭審判長法  官   田平安
                                法  官   呂明燕
                                法　官   曾子珍
以上正本證明與原本無異。
不得上訴。
中　　華　　民　　國　　96　　年　　12　　月　　18　　日
　　　　　　　　　　　　　　　　書記官   王翌翔
附錄本判決論罪之法條全文
中華民國刑法第284條
（過失傷害罪）
因過失傷害人者，處6 月以下有期徒刑、拘役或5 百元以下罰金
，致重傷者，處1 年以下有期徒刑、拘役或5 百元以下罰金。
從事業務之人，因業務上之過失傷害人者，處1 年以下有期徒刑
、拘役或1 千元以下罰金，致重傷者，處 3 年以下有期徒刑、
 拘役或 2 千元以下罰金。
